臺灣板橋地方法院刑事判決　　　　　　　96年度訴字第1432號
公　訴　人　台灣板橋地方法院檢察署檢察官
被　　　告　甲○○
指定辯護人　本院公設辯護人彭宏東
上列被告因違反槍砲彈藥刀械管制條例案件，經檢察官提起公訴
（九十六年度偵字第五三０六號），本院判決如下：
    主      文
甲○○未經許可，寄藏可發射子彈具有殺傷力之改造槍枝，累犯
，處有期徒刑參年貳月。併科罰金新台幣壹拾萬元，罰金如易服
勞役，以新台幣壹仟元折算壹日。扣案之改造槍枝壹把（含彈匣
壹個，槍枝管制編號0000000000號）、子彈參顆均沒
收。
    事      實
一、甲○○前曾於民國八十九年間，因懲治盜匪條例案件，經台
    灣高等法院以九十年度上訴字第一０一五號判決處有期徒刑
    七年確定，於九十六年一月二十八日縮刑期滿執行完畢。詎
    仍不知警惕，明知可發射子彈具有殺傷力之改造槍枝及子彈
    為管制物品，未經許可不得持有、寄藏，竟仍於九十六年二
    月一日晚間八時許，在林口鄉○○路四九七號三樓住處，未
    經許可即收受由真實年籍、姓名不詳之「小鄭」所寄放具殺
    傷力之改造手槍一支（含彈匣一個，槍枝管制編號0000
    000000號）、子彈五顆（其中二顆於鑑驗時經試射而
    滅失），復藏放在房間內。嗣於九十六年三月三日晚間六時
    十分許，在上址為警查獲，扣得前開改造手槍及子彈。
二、案經台北縣政府警察局海山分局報告台灣板橋地方法院檢察
    署檢察官偵查起訴。
    理      由
一、本案認定犯罪事實所用之證據，經檢察官、被告、辯護人於
    本院審理時同意將該等證據資料列為證據調查，本院審酌上
    開證據資料作成時之情況，並無不適當之情形，且證據力並
    未明顯偏低，依刑事訴訟法第一百五十九條之五第一項規定
    ，均應具有證據能力。
二、上揭事實，業據被告於偵查中及本院審理時均坦承不諱，復
    有查獲照片在卷可佐，且扣案槍、彈經送內政部警政署刑事
    警察局依性能檢驗法、試射法鑑定，其結果認：（一）送鑑
    改造手槍一支（槍枝管制編號0000000000），認
    係由仿ＦＮ廠半自動手槍製造之槍枝，換裝土造槍管而成之
    改造手槍，機械性能良好，可擊發適用之子彈，認具殺傷力
    。（二）送鑑改造子彈五顆，認均係土造子彈，具直徑約七
    點九七公釐金屬彈頭，採樣二顆試射，均可擊發，認具殺傷
    力等情，有該局九十六年三月二十一日刑鑑字第０九六００
    三三六六０號槍彈鑑定書附卷可稽（見偵卷第四四至四六頁
    ）。足認被告自白核與事實相符，應堪採信。本案事證明確
    ，被告犯行，洵堪認定。
三、核被告所為，係犯槍砲彈藥刀械管制條例第八條第四項之未
    經許可寄藏具殺傷力之改造槍枝罪、第十二條第四項之未經
    許可寄藏子彈罪。被告以一寄藏行為同時觸犯上開二罪，為
    想像競合犯，應從一重之未經許可寄藏具殺傷力之改造槍枝
    罪論處。末查被告有如前所述之前案紀錄，於九十六年一月
    二十八日縮刑期滿執行完畢，有台灣高等法院被告前案紀錄
    表附卷可稽，其於受徒刑之執行完畢後，五年以內故意再犯
    本案有期徒刑以上之罪，為累犯，應依刑法第四十七條第一
    項規定加重其刑。
四、爰審酌槍砲、彈藥之製造、持有及流通等，危害人身安全及
    社會秩序至鉅，而為國法所禁，並經各類教育、傳媒廣為宣
    導週知，被告應無不知之理，其猶未經許可，恣意持有並寄
    藏具有殺傷力之改造手槍、子彈，欠缺守法觀念，應予非難
    ，兼衡被告為輕度肢障人士，寄藏前開槍、彈並無其他犯罪
    目的，及其寄藏之期間、數量，對於社會治安所生實際危害
    尚非嚴重，暨犯罪後坦承犯行，態度尚屬良好等一切情狀，
    量處如主文所示之刑，並就罰金部分諭知如易服勞役之折算
    標準，以示懲儆。
五、扣案之改造槍枝一把（含彈匣一個、槍枝管制編號0000
    000000）、子彈三顆，為槍砲彈藥刀械管制條例所管
    制之槍、彈，均屬違禁物，應依刑法第三十八條第一項第一
    款規定宣告沒收。至扣案原具有殺傷力之改造子彈二顆，原
    為違禁物，惟於鑑驗時經試射擊發而耗損，失其效用，已失
    違禁物之性質，爰不宣告沒收，附此敘明。
據上論斷，應依刑事訴訟法第二百九十九條第一項前段，槍砲彈
藥刀械管制條例第八條第四項、第十二條第四項，刑法第十一條
前段、第五十五條、第四十七條第一項、第四十二條第三項、第
三十八條第一項第一款，判決如主文。
本案經檢察官彭聖斐到庭執行職務。
中    華    民    國    96    年    12    月    31    日
            刑事第六庭  審判長法  官  高文淵
                              法  官  饒金鳳
                              法  官  林鈺琅
以上正本證明與原本無異。
如不服本判決，應於收受送達後十日內向本院提出上訴狀。
                              書記官  林蔚然
中    華    民    國    96    年    12    月    31    日
附錄本案論罪科刑法條全文：
槍砲彈藥刀械管制條例第8 條：
  未經許可，製造、販賣或運輸鋼筆槍、瓦斯槍、麻醉槍、獵槍
  、空氣槍或第四條第一項第一款所定其他可發射金屬或子彈具
  有殺傷力之各式槍砲者，處無期徒刑或5 年以上有期徒刑，併
  科新台幣一千萬元以下罰金。
  未經許可，轉讓、出租或出借前項所列槍枝者，處5 年以上有
  期徒刑，併科新台幣一千萬元以下罰金。
  意圖供自己或他人犯罪之用，而犯前二項之罪者，處無期徒刑
  或7 年以上有期徒刑，併科新台幣一千萬元以下罰金。
  未經許可，持有、寄藏或意圖販賣而陳列第一項所列槍枝者，
  處3 年以上10年以下有期徒刑，併科新台幣七百萬元以下罰金
  。
  第一項至第三項之未遂犯罰之。
槍砲彈藥刀械管制條例第12條：
  未經許可，製造、販賣或運輸子彈者，處一年以上七年以下有
  期徒刑，併科新台幣五百萬元以下罰金。
  未經許可，轉讓、出租或出借子彈者，處六月以上五年以下有
  期徒刑，併科新台幣三百萬元以下罰金。
  意圖供自己或他人犯罪之用，而犯前二項之罪者，處三年以上
  十年以下有期徒刑，併科新台幣七百萬元以下罰金。
  未經許可，持有、寄藏或意圖販賣而陳列子彈者，處五年以下
  有期徒刑，併科新台幣三百萬元以下罰金。
  第一項至第三項之未遂犯罰之。
